臺灣板橋地方法院刑事判決　　　　　　　96年度訴字第3510號
公　訴　人　臺灣板橋地方法院檢察署檢察官
被　　　告　乙○○
　　　　　　　　　　（
選任辯護人　金學坪律師（法律扶助基金會）
　　　　　　王令冠律師（法律扶助基金會）
上列被告因強盜案件，經檢察官提起公訴（96年度偵字第20654
號），本院判決如下：
    主  文
乙○○意圖為自己不法之所有，攜帶兇器，以強暴至使不能抗拒
，而取他人之物，處有期徒刑柒年貳月。
扣案之綠色上衣、黑白色運動褲各壹件、黑色全罩式安全帽壹頂
、咖啡色拖鞋壹雙，均沒收。
    事  實
一、乙○○前於民國90年間因犯強盜案件，經本院於91年4 月4
    日以90年度訴字第2122號判處有期徒刑8 年確定，甫於96年
    7 月20日假釋出監，假釋縮刑期滿日期為98年9 月17日（本
    案不構成累犯），詎其於假釋期間仍不知悔改，於96年9 月
    7 日凌晨2 時許，騎乘其父所有之車牌號碼QW5-056 號輕型
    機車外出欲向朋友借錢繳房租，因未能借得，一時心急，竟
    撿拾他人棄置路旁，對人之生命、身體具有危險性，客觀上
    足供兇器使用之水果刀1 把，基於意圖為自己不法所有之強
    盜犯意，於同日凌晨3 時24分許，見位於臺北縣板橋市○○
    街與瑞安街口之統一便利商店，僅店員甲○○1 人獨自在店
    內，即頭戴黑色全罩式安全帽，手持上開水果刀1 把，進入
    該統一便利商店收銀台內，脅迫甲○○打開收銀機，至使甲
    ○○不能抗拒，而將收銀機之抽屜打開，乙○○隨即強行取
    走收銀機內之款項新臺幣（下同）2,200 元得逞後，隨即騎
    乘上開機車逃逸，並將上開水果刀1 把丟棄於超商附近，及
    將其所有，供強盜所用之綠色上衣1 件及黑色全罩式安全帽
    1 頂丟棄於臺北縣板橋市○○街37號前之垃圾桶內。嗣為警
    調閱監視錄影畫面後，於96年9 月7 日15時許，在臺北縣新
    莊市○○路401 巷4 號3 樓查獲乙○○，起出強盜所得2,20
    0 元，並扣得乙○○所有，供強盜所用之黑白色運動褲1 件
    、咖啡色拖鞋1 雙，乙○○隨即帶同警察至臺北縣板橋市○
    ○街37號前之垃圾桶內起出其所有，供強盜所用之綠色上衣
    1 件及黑色全罩式安全帽1 頂。
二、案經甲○○訴由臺北縣政府警察局海山分局報請臺灣板橋地
    方法院檢察署檢察官偵查起訴。
    理  由
一、按刑事訴訟法第159 條第1 項雖規定，被告以外之人於審判
    外之言詞或書面陳述，除法律有規定外，不得作為證據。惟
    同法第159 條之5 第1 項已規定，經當事人於審判程序同意
    作為證據，法院審酌該言詞陳述或書面陳述作成時之情況，
    認為適當者，亦得為證據，此乃第159 條第1 項所容許，得
    作為證據之例外規定之一。經查，本案被告乙○○及辯護人
    、檢察官就本案所調查之證據同意作為證據，是本案經調查
    之證據均有證據能力，合先敘明。
二、上開事實，業據被告乙○○於警詢、偵查及本院審理中自白
    不諱（見臺灣板橋地方法院檢察署96年度偵字第20654 號偵
    查卷第8 頁至第12頁、第50頁、第51頁、第60頁至第62頁、
    本院96年12月4 日審判筆錄），核與證人甲○○於警詢、偵
    查及本院準備程序中指訴之情節相符（見上開偵查卷第13頁
    至第18頁、第60頁至第62頁、本院96年11月7 日準備期日訊
    問筆錄），並有綠色上衣、黑白色運動褲各1 件、黑色全罩
    式安全帽1 頂、咖啡色拖鞋1 雙扣案，及臺北縣政府警察局
    海山分局扣押物品目錄表2 紙、贓物認領保管單1 紙、指認
    犯罪嫌疑人紀錄表1 紙、查獲現場照片8 幀、監視器翻拍照
    片9 幀等在卷可憑（見上開偵查卷第22頁、第27頁、第31頁
    、第34頁至第43頁）。又被告乙○○持以供強盜所用之水果
    刀1 把，雖被告乙○○於本院審理中供稱已丟棄，且未扣案
    ，惟被告乙○○於本院審理中供稱：強盜時所持之水果刀1
    支，刀刃銳利，且長度約為27公分等語（見本院96年12月4
    日審判筆錄），客觀上自足對人之生命、身體具危險性，要
    屬兇器無疑，足認被告之自白與事實相符。本案事證明確，
    被告攜帶兇器強盜之犯行洵堪認定，自應依法論科。
三、核被告乙○○所為，係犯刑法第328 條第1 項之強盜罪，而
    有同法第321 條第1 項第3 款之情形，應依同法第330 條第
    1 項加重強盜罪論處。爰審酌被告有強盜之前科，素行不佳
    ，不思持續正當工作以換取金錢，竟於假釋中攜帶兇器強盜
    他人財物，嚴重危害社會治安，兼衝其犯罪之動機、目的、
    強盜被害人財物之數額及事後坦承犯行，犯後態度尚佳等一
    切情狀，量處如主文所示之刑，以示懲儆。
四、扣案之綠色上衣、黑白色運動褲各1 件、黑色全罩式安全帽
    1 頂、咖啡色拖鞋1 雙，係被告乙○○所有，且為供本件強
    盜罪所用之物，業據被告於本院審理中供承不諱，應依刑法
    第38條第1 項第2 款之規定宣告沒收。至於被告乙○○持以
    供強盜所用之水果刀1 把，被告於本院審理中供稱已丟棄滅
    失，且未扣案，爰不併予宣告沒收。
據上論斷，應依刑事訴訟法第299 條第1 項前段，刑法第330 條
第1項、第38條第1項第2款，判決如主文。
本案經檢察官郭季青到庭執行職務。
中　　華　　民　　國　　96　　年　　12　　月　　20　　日
              刑事第十九庭  審判長 法　官　許必奇
                                   法　官　鄧雅心
                                   法　官　曾正耀
上列正本證明與原本無異。
如不服本判決，應於判決送達後10日內向本院提出上訴狀（應附
繕本），上訴於臺灣高等法院。
                                   書記官  陳淑怡
中　　華　　民　　國　　96　　年　　12　　月　　20　　日
附錄本案論罪科刑法條全文：
刑法第328條第1項
意圖為自己或第3 人不法之所有，以強暴、脅迫、藥劑、催眠術
或他法，至使不能抗拒，而取他人之物或使其交付者，為強盜罪
，處5年以上有期徒刑。
刑法第330條第1項
犯強盜罪而有第321 條第1 項各款情形之一者，處7 年以上有期
徒刑。
